- github.com/lukmarcus
- MarekSzumny.com
- ✓ szumny.marek@gmail.com
- +48 608 467 526

Testowanie automatyczne

- Playwright
- Cypress
- CSS Selectors / XPath
- JMeter / Postman / Newman

Testowanie manualne

- Tworzenie scenariuszy testowych
- Testy regresji
- Raportowanie błędów
- Testowanie API
- Kontrola jakości

Umiejętności twarde

- Azure DevOps / Jira / Github / Mantis
- HTML / CSS / Bootstrap
- TestLink / TestRail
- Browser Dev Tools
- GIT CLI
- SOI
- Linux
- Inkscape / GIMP

Umiejętności miękkie

- Scrum / Kanban
- Skrupulatność
- Odpowiedzialność
- Proaktywność
- Samoorganizacja
- Teamwork
- Copywriting

Języki obce

Angielski B2

Certyfikaty

- 🖟 Associate Data Analyst
- 🕏 The Fundamentals of Software Testing
- BaseLinker for Beginners

Marek Szumny

Posiadający solidne doświadczenie techniczne, przez ostatnie lata odpowiedzialny za całkowitą automatyzację procesów e-commerce w wiodącej polskiej firmie, starający się ponownie wkroczyć do świata IT, chcący usystematyzować zdobytą wiedzę wynikającą z kontrybucji do kilku projektów open-source.

Widzący swoją rolę w przyszłości na stanowisku testera automatyzującego.

Doświadczenie zawodowe

Inżynier ds. Testów Automatycznych

Symfonia | 06.2023 - do dziś

• Tworzenie testów automatycznych - Playwright Page Object Model

Tester automatyzujący - staż

IndieBI | 05.2023 - 06.2023

- Tworzenie testów automatycznych Playwright Page Object Model
- Implementacja architektury wewnętrznego frameworku testowego

Tester automatyzujący i tester manualny

Upwork (Freelancing) | 02.2023 - do teraz

- Tworzenie testów automatycznych Cypress
- Testowanie responsywnych stron internetowych (mobile + desktop)
- Retestowanie wprowadzonych poprawek na dedykowanych endpointach
- Raportowanie błędów i ich priorytetyzacja

Certyfikat "The Fundamentals of Software Testing"

QATestLab Training Center | 04.2023

- Testy wizualne, kompatybilności cross-browser, funkcjonalne i mobilne
- · Testy aplikacji mobilnej
- Testy gier
- Raportowanie błędów (Mantis Bug Tracker)
- Tworzenie list kontrolnych, pisanie przypadków testowych (TestLink, TestRail)

Tester gier

Techland | 03.2010 - 05.2010

- Udział w projektach: Dead Island, Call of Juarez: The Cartel, Nail'd
- Testowanie gier na wielu platformach (Playstation 3, Xbox 360, PC)
- Testowanie specyficznych funkcji platform (trofea PS3 / osiągnięcia Xbox, zaproszenia i postępy w grze wieloosobowej, etc.)
- Testowanie logiki biznesowej
- Raportowanie błędów w Mantis Bug Tracker
- Testy regresyjne

Tester / Korektor

Wydawnictwo Portal | 03.2005 - 10.2006

- Testowanie mechaniki i korekta gry fabularnej **Neuroshima 1.5** z dodatkami
- Testowanie gry planszowej **Neuroshima Hex!** (pierwsza edycja) z dodatkami
- Korekta czasopisma Gwiezdny Pirat
- Administracja i zarządzanie stronami internetowymi

Projekty

Tester / Copywriter w HiveProjects.io

Wise-Team / Engrave | 07.2018 - do teraz

- Katalogowanie i research nowych projektów
- Tworzenie newslettera na temat zmian w projekcie
- Testowanie projektu i zgłaszanie błędów

Tester / Tłumacz / Copywriter

Wirtualne Wvdawnictwo MARK6 | 11.2007 - do teraz

- Tłumaczenie i skład gier planszowych Print & Play i dodatków, gier fabularnych i dodatków, instrukcji do gier planszowych
- Testowanie gier planszowych: Evil Mansion i Theme Park Tycoon
- Testowanie mechanik gier fabularnych: Afterbomb Madness i Trójca 1.5
- Współpraca z serwisem internetowym Poltergeist

Pozostałe doświadczenie zawodowe

Specjalista do spraw automatyzacji procesów e-commerce

New Deal / DR Trading | 07.2019 - 03.2023

- Obsługa platform sprzedażowych (Allegro, Erli, Empik, Arena, Morele)
- Research platform do tworzenia sklepów internetowych, konfiguracja i uruchomienie
- Zarządzanie sklepem internetowym (FIT-NET fit-net.com.pl)
- Obsługa procesu sprzedaży i utrzymanie sklepu z punktu widzenia technicznego
- Plus obowiązki poprzedniego stanowiska

Ważniejsze projekty / przedsięwzięcia

- 06 09.2020 | Migracja systemu sprzedażowego dla kilkunastu kont Allegro do integratora
 Baselinker wraz z obsługą firm kurierskich
- 09.2020 | Migracja systemu księgowo-magazynowego z programów lokalnych FS-Faktura do systemu online Fakturownia i integracja procesów do Baselinker
- 09 12.2020 | Uruchomienie sklepu na platformie Shoper (fit-net.com.pl) i integracje z platformami: Erli, Empik, Arena, Morele

Specjalista do spraw technologii i rozwoju produktu

New Deal / DR Trading | 01.2015 - 06.2019

- Przyjmowanie towarów na magazyn
- Fizyczna kontrola jakości i zgodności z zamówieniem
- Tworzenie treści ofert (tekst, zdjęcia, poprawa zdjęć/grafik)
- Dostosowywanie szablonów (HTML/CSS & WYSIWYG)
- Projektowanie procesu i sporządzanie analizy sprzedaży
 - Tworzenie sugestii na temat modyfikacji ofert (cena, treści ofert)
 - Zarządzanie satysfakcją klientów / dbanie o pozytywne opinie produktów
- Zarządzanie stanem magazynowym
- Obsługa procesu reklamacyjnego
- Testowanie różnych strategii cenowych

Serwisant komputerowy

INTER-ES | 06.2012 - 05.2014

- Naprawa i konserwacja sprzętu komputerowego (komputery stacjonarne, laptopy, drukarki i urządzenia peryferyjne)
- Instalacja i konfiguracja oprogramowania (systemy operacyjne, aplikacje biurowe i oprogramowanie bezpieczeństwa)
- Diagnostyka i rozwiązywanie problemów
- Wsparcie techniczne dla innych pracowników, w tym pomoc w rozwiązywaniu problemów i udzielanie odpowiedzi na pytania

Sprzedawca / Kasjer

Meta - Sklepy sportowe | 08.2008 - 02.2012

Obsługa klienta i kasy fiskalnej

Pozostałe projekty

Community manager w #Polish

Blockchain Steem / Blockchain Hive | 07.2016 - 08.2018

- Współtworzenie społeczności polskich blogerów
- Współautor white-hat-hacka blockchainowej platformy blogowej Steemit (szczegóły)

Menedżer klubu gier planszowych

Klub Gier Planszowych Orbita Gier | 11.2022 - do teraz

- Organizowanie cotygodniowych spotkań
- Prezentacja i tłumaczenie zasad gier planszowych
- Kontakt z wydawcami i udział w wydarzeniach ogólnopolskich

Edukacja

Politechnika Wrocławska

Elektronika Mikrosystemów i Fotoniki, Kierunek: Elektronika i Telekomunikacja

2004 - 2007

Hobby

Gry planszowe, gry wideo, popkultura, blogowanie, bieganie.

Wyrażam zgodę na przetwarzanie moich danych osobowych dla potrzeb niezbędnych do realizacji procesu rekrutacji zgodnie z Rozporządzeniem Parlamentu Europejskiego i Rady (UE) 2016/679 z dnia 27 kwietnia 2016 r. w sprawie ochrony osób fizycznych w związku z przetwarzaniem danych osobowych i w sprawie swobodnego przepływu takich danych oraz uchylenia dyrektywy 95/46/WE (RODO).